【裁判字號】    98,上易,712
【裁判日期】    980922
【裁判案由】    竊盜
【裁判全文】
臺灣高等法院高雄分院刑事判決         98年度上易字第712號
上訴人即被告
法定代理人    乙○○
被      告    甲○○
上列上訴人因被告竊盜案件，不服臺灣高雄地方法院98年度審易
字第879號中華民國98年8月18日第一審判決（起訴案號：臺灣高
雄地方法院檢察署98年度偵字第2345號），提起上訴，本院判決
如下：
     主  文
上訴駁回。
     理  由
一、按不服地方法院之第一審判決而上訴者，應向管轄第二審之
    高等法院為之，且上訴書狀應敘述具體理由，第二審法院認
    為上訴書狀未敘述理由或上訴有刑事訴訟法第362條前段之
    情形者，應以判決駁回之，刑事訴訟法第361條第1項、第36
    7條前段定有明文。所謂不服第一審判決之具體理由，必係
    依卷內既有訴訟資料或提出新事證，指摘或表明第一審判決
    有何採證認事、用法或量刑等足以影響判決本旨之不當或違
    法，而構成應予撤銷之具體理由，始足當之；倘僅泛言原判
    決認定事實錯誤、違背法令、量刑失之過重或輕縱，而未指
    出具體事由，或形式上雖已指出具體事由，然該事由縱使屬
    實，亦不足以認為原判決有何不當或違法者，皆難謂係具體
    理由，俾與第二審上訴制度在請求第二審法院撤銷、變更第
    一審不當或違法之判決，以實現個案救濟及節制濫行上訴之
    立法目的相契合。是倘上訴人之上訴書狀雖述上訴理由，
    惟並未具體敘述第一審判決有何不當或違法情形，即與未敘
    述具體理由無異，所為上訴，即非適法。
二、上訴人即被告甲○○之法定代理人乙○○（被告父親）上訴
    理由略以：原審以被告因有精神症狀，致完全無法辨識其行
    為是否已違反法律，而為被告無罪之判決，固屬正確，惟原
    審諭知令被告入相當處所施以監護3年，則有商榷之處。蓋
    被告固患有精神障礙，心智有所缺陷，惟被告家庭正常，父
    母均與其同住，被告在家較能獲良好之照顧，且被告如能正
    常服藥，精神即能控制得宜，倘如令被告入一般治療院所，
    雖有專業醫療人員，但不具較親人般的愛心照護，對被告病
    情身心未必有幫助，是以應將被告交由父親保護管束為適當
    ，請撤銷原審監護處分之判決，另為被告有益之處分云云。
三、經查，被告於97年12月8日下午1時30分許，亦曾在高雄市三
    民區○○○路109號「家樂福」大賣場，竊取電腦遊戲軟體
    4片，經臺灣高雄地方法院檢察署檢察官以被告為重度精神
    障礙者，對於事理之判斷能力較差，且所犯對法益之侵害尚
    屬輕微，而為職權不起訴處分，有該署97年度偵字第34410
    號不起訴處分書在卷可參（見偵查卷第57頁）。被告竟於該
    案犯罪後甫滿1月又犯本案，足徵被告確有再犯之虞。而被
    告目前雖有自行前往醫院接受精神治療，但對治療反應不佳
    ，而鑑定機關即高雄醫學大學附設中和紀念醫院亦建議被告
    仍需接受醫療系統之介入與照護，亦有鑑定報告可資參考。
    原審為防範被告再度犯罪，危害社會大眾財產安全，併依檢
    察官之請求，依刑法第87條第1項、第3項之規定，令入相當
    處所施以監護3年，應屬適當，並無違法不適用法律之情。
    上訴人上訴意旨所陳，乃係基於親情主觀之看法，其憑信性
    究不及上開鑑定醫院依憑專業所做之判斷，其上訴難謂係具
    體理由，其所為上訴即非適法，爰予駁回，並不經言詞辯論
    為之。
四、據上論結，應依刑事訴訟法第367條前段、第372條，判決如
    主文。
中    華    民    國    98    年    9     月    22    日
                  刑事第四庭    審判長法  官  蕭權閔
                                      法  官  林水城
                                      法  官  陳吉雄
以上正本證明與原本無異。
本件不得上訴。
中    華    民    國    98    年    9     月    23    日
                                      書記官  郭蘭蕙


司法院資訊處製作；財團法人民間司法改革基金會備份。
